【裁判字號】    95,上易,692
【裁判日期】    950523
【裁判案由】    竊盜
【裁判全文】
臺灣高等法院刑事判決                 95年度上易字第692號
上  訴  人  臺灣臺北地方法院檢察署檢察官
上  訴  人  乙○○
即  被  告
上列上訴人因被告竊盜案件，不服臺灣臺北地方法院95年度易字
第491號，中華民國95年3月15日第一審判決（起訴案號：臺灣臺
北地方法院檢察署94年度偵字第23523號，併案審理案號：臺灣
臺北地方法院檢察署95年度偵字第6626號），提起上訴，本院判
決如下：
    主  文
原判決撤銷。
乙○○連續竊盜，累犯，處有期徒刑玖月。
    事  實
一、乙○○曾於民國（下同）91年間因竊盜罪，經臺灣桃園地方
    法院以92年簡字第15號判決判處有期徒刑四月確定，於93年
    4月21日執行完畢。仍基於意圖為自己不法所有之概括犯意
    ，於94年6月23日下午2時30分，在位於臺北市○○區○○街
    151號8樓之景美圖書館內，竊取吳維成置於桌上之行動電話
    一支（ASUS廠牌，M303型），並於得手後，於同日下午4時
    許，持該竊得之行動電話至設在臺北市萬華區○○○路36號
    1樓46室之卡娃伊通信有限公司，將之以新臺幣（下同）350
    0元之代價販售予不知情之店員張士強，嗣又由張士強於94
    年7月2日轉售予不知情之鍾雅婷後，始為警循線查獲上情（
    併案審理之臺灣臺北地方法院檢察署95年度偵字第6626號）
    。
二、乙○○仍基於相同意圖為自己不法所有之概括犯意，於94年
    11月12日下午2時30分，在位於臺北市中正區○○○路20號
    之國家圖書館室3樓閱覽室，竊取丙○○置於桌上之置物櫃
    鑰匙一支（編號第666號），再至二樓置物櫃，以該鑰匙打
    開第666號置物櫃，竊得丙○○所有置於其中之PENTAXS 4黑
    色數位相機一台、PHS J88深藍色手機一支及內有現金約新
    臺幣（下同）500元、健保卡、駕照、行照等物之粉紅色錢
    包一個，並於同日在臺北市○○區○○路跳蚤市場，各以
    1,50 0元、2,000元代價變賣上開數位相機、PHS手機，所得
    現金均花用殆盡，同年月17日晚上11時許，在臺北市○○路
    與貴陽街口，為警盤查臨檢而查獲（起訴之臺灣臺北地方法
    院檢察署94年度偵字第23523號）。
三、案經丙○○訴由臺北市政府警察局中正第一分局移送臺灣臺
    北地方法院檢察署檢察官偵查起訴與移送併案審理。
    理  由
一、上訴人即被告乙○○坦承上開事實，且查：
(一)、本件認定事實所引用之本件卷內所有卷證資料（包含人證與
    文書證據、物證等證據），並無證據證明係公務員違背法定
    程序所取得，又本件被告以外之人丙○○、張士強、鍾雅婷
    、張蘭英於審判外之陳述，亦無刑事訴訟法第159條之1至之
    3 所規定之不得作為證據之情形，且卷內之文書證據，亦無
    刑事訴訟法第159條之4之顯有不可信之情況與不得作為證據
    之情形，則依刑事訴訟法第159條至159條之5之規定，本件
    認定事實所引用之本件卷證所有證據（包含人證與文書證據
    、物證等證據），均認為有證據能力，合先敘明。
(二)、被告所坦承之詞核與告訴人丙○○指訴情節相符（偵卷8頁
    至第12頁），並有監視錄影光碟二張、錄影畫面翻拍照片三
    張（被告於其上簽名、按捺指印是認照片內之人為其無訛）
    在卷可稽（偵卷15、16頁），足見被告自白與事實相符。
(三)、併案審理之臺灣臺北地方法院檢察署95年度偵字第6626號部
    分，有被告乙○○於警詢、本院之自白，核與證人張士強、
    鍾雅婷、被害人吳維成之母甲○○於警詢時之陳述相符，並
    有卷附之贓物認領保管單、中古手機回收切結聲明書、贓物
    照片、通聯紀錄及報案三聯單等在卷可資。
(四)、綜上，本件事證明確，犯行洵堪認定，應依法論科。
二、論罪科刑部分：
(一)、核被告乙○○所為，係犯刑法第320條第1項竊盜罪。被告於
    竊取置物櫃鑰匙後，即至置物櫃以之打開竊取櫃內物品，係
    一行為之持續實行，乃單一一罪。被告先後竊盜之犯行，時
    間緊接，所犯構成要件相同，顯係基於概括犯意反覆為之，
    為連續犯，依刑法第56條規定，以一罪論，並加重其刑。被
    告曾於91年間因竊盜罪，經臺灣桃園地方法院92年簡字第15
    號判處有期徒刑四月，於93年4月21日執行完畢，有被告前
    案紀錄表在卷可按，其於五年內再犯有期徒刑之本罪，為累
    犯，應依刑法第47條規定遞加重其刑。公訴意旨雖未敘及併
    案審理之臺灣臺北地方法院檢察署95年度偵字第6626號部分
    ，然此部分與起訴部分有連續犯之裁判上一罪法律關係，為
    起效力所及，應一併審理。
(二)、原審予被告論罪科刑固非無見，惟查，原判決未及審酌併案
    審理之臺灣臺北地方法院檢察署95年度偵字第6626號與起訴
    部分具有連續犯關係部分，容有未洽，是檢察官上訴意旨以
    此指摘原判決不當，即非無理由，而被告上訴未具理由，即
    非可取，則原判決既有可議，自應將原判決予以撤銷改判。
(三)、爰審酌被告之素行、犯罪動機、手段、所生危害、犯後坦承
    、態度尚佳及公訴人之求刑刑度與被告同意該刑度、所竊取
    之財物、坦承犯行等一切情狀，量處有期徒刑玖月。
據上論斷，應依刑事訴訟法第369條第1項前段、第364條、第299
條第1項前段，刑法第320條第1項、第56條、第47條、罰金罰鍰
提高標準條例第1條前段，判決如主文。
本案經檢察官黃全祿到庭執行職務。
中    華    民    國    95    年    5    月    23    日
                  刑事第十二庭  審判長法  官  蔡永昌
                                      法  官  陳榮和
                                      法  官  施俊堯
以上正本證明與原本無異。
不得上訴。
                                      書記官  陳彥蕖
中    華    民    國    95    年    5     月    23    日
附錄：本案論罪科刑法條全文
刑法第320條第1項：
意圖為自己或第三人不法之所有，而竊取他人之動產者為竊盜罪
，處5年以下有期徒刑、拘役或500以下罰金。


司法院資訊處製作；財團法人民間司法改革基金會備份。
